臺灣臺北地方法院刑事判決　　　　　　 95年度交易字第771號
公　訴　人　臺灣臺北地方法院檢察署檢察官
被　　　告　甲○○
上列被告因過失傷害案件，經檢察官提起公訴（95年度偵字第
22320號），本院判決如下：
　　主  文
本件公訴不受理。
    理  由
一、公訴意旨如附件起訴書所載。
二、按告訴乃論之罪，告訴人於第一審辯論終結前得撤回其告訴
    ，又告訴經撤回者，應諭知不受理之判決，刑事訴訟法第23
    8條第1項、第303條第3款定有明文。該不受理判決，依同法
    第307條規定，得不經言詞辯論為之。
三、本件告訴人乙○○告訴被告甲○○過失傷害案件，起訴書認
    被告係觸犯刑法第284條第1項前段之過失傷害罪，依同法第
    287 條前段之規定，須告訴乃論。茲據告訴人於本院民國96
    年2 月8日具狀撤回其告訴，有撤回告訴狀附卷可稽，揆諸
    首開說明，本件爰不經言詞辯論，逕為諭知不受理之判決。
四、據上論斷，應依刑事訴訟法第303條第3款、第307條，判決
    如主文。
中　　華　　民　　國　　96　　年　　2 　　月　　26　　日
　　　　　　　　　刑事第五庭  審判長法　官  黃程暉
                                    法　官  高偉文
                                    法  官  李宜娟
以上正本證明與原本無異。
如不服本判決，應於判決送達後10日內向本院提出上訴狀（應抄
附繕本）。告訴人或被害人如對於本判決不服者，應具備理由請
求檢察官上訴，其上訴期間之計算係以檢察官收受判決正本之日
期為準。
　　　　　　　    　　　　　　　　　書記官　游秀珠
中　　華　　民　　國　　96　　年　　3 　　月　　1 　　日
附件：
臺灣臺北地方法院檢察署檢察官起訴書
 　　　　　　　　　　　　　　　　　　 95年度偵字第22320號
 　　被　　　告　甲○○　29歲（民國○○年○○月○○日生）
 　　　　　　　　　　　　住臺中市○○區○○路12巷36-4號
 　　　　　　　　　　　　國民身分證統一編號：Ｚ000000000號
 上被告因過失傷害案件，已經偵查終結，認應該提起公訴，茲將
 犯罪事實及證據並所犯法條分敘如下：
 　　      犯罪事實
 一、甲○○於民國95年6月2日21時50分許，駕駛車號R9-2032號
     自用小客車，沿臺北市○○路○段由東往西行駛，行經辛亥
     路北2高聯絡道，本應注意遵守交通標誌之指示行車，並注
     意車前狀況，隨時採取必要之安全措施，而當時係晴天夜間
     自然光線，該處為有照明之市區道路○○路面鋪設柏油、無
     障礙路、乾燥無缺陷之路面，該路口設有禁止左右轉之交通
     標誌，且視距良好，並無不能注意之情事，竟未遵守該處禁
     止左右轉之交通標誌，違規右轉，欲轉至辛亥路3段157巷內
     ，而在該交岔路口內，其所駕駛之前開汽車右前方與乙○○
     所騎乘，沿辛亥路由東往西，行駛於最右側車道，車號LD8
     -837號之機車發生撞擊，造成乙○○受有頭部外傷併顱骨
     骨折、雙側眼眶挫傷、前額撕裂傷等身體傷害。
 二、案經被害人乙○○告訴偵辦。
     　　  證據並所犯法條
 一、訊據被告甲○○對於上開犯罪事實均自白不諱，核與告訴人
     乙○○指訴情節相符，並有道路交通事故調查報告表、交通
     事故談話紀錄表、交通事故分析研判表、交通事故補充資料
     表、診斷證明書及照片等附卷可稽，雖辯稱告訴人乙○○行
     車速度亦很快等語，然按車輛行駛時，駕駛人應遵守交通標
     誌之指示及注意車前狀況，並隨時採取必要之安全措施，道
     路交通安全規則第93條、第94條第3項定有明文。被告駕車
     自應注意前開交通規則規定，而依當時路況天候等狀況，又
     無不能注意之情形，竟疏不注意為之，以致肇事，致人受傷
     ，被告應有過失，雖主張告訴人因車速過快，與有過失，但
     不問告訴人是否與有過失，均不能卸免其過失責任，且被告
     過失駕駛行為，核與告訴人之受傷間，具有相當因果關係，
     被告過失傷害犯嫌，堪以認定。
 二、核被告所為，係犯刑法第284條第1項前段之罪嫌。
 三、依刑事訴訟法第251條第1項提起公訴。
     此　致
 臺灣臺北地方法院
 中　　華　　民　　國　　95　　年　　10　　月　　30　　日
                               檢  察  官  黃  惠  玲
 本件正本證明與原本無異
 中　　華　　民　　國　　95　　年　　11　　月　　7 　　日
 　　　　　　　　　　　　　　　書　記　官  郭韋慶
 附錄本案所犯法條全文：
 中華民國刑法第284條（過失傷害罪）
 因過失傷害人者，處6月以下有期徒刑、拘役或5百元以下罰金，
 致重傷者，處 1 年以下有期徒刑、拘役或 5 百元以下罰金。
 從事業務之人，因業務上之過失傷害人者，處1年以下有期徒刑
 、拘役或1千元以下罰金，致重傷者，處3年以下有期徒刑、拘役
 或2千元以下罰金。
